# 请教陈版主，关于增值税免税应该如何处理

提问人：shenjiyuan 时间：2020-04-08 08:05:31
陈版主；
您好，根据《国家税务总局关于支持个体工商户复工复业等税收征收管理事项的公告》，增值税小规模纳税人取得应税销售收入，纳税义务发生时间在 2020 年 2 月底以前，适用3%征收率征收增值税的，按照3%征收率开具增值税发票；纳税义务发生时间在 2020 年 3 月 1 日至 5 月 31 日，适用减按1%征收率征收增值税的，按照1%征收率开具增值税发票。减按1%征收率征收增值税的，按下列公式计算销售额：销售额=含税销售额/（1+1%）。
增值税小规模纳税人在办理增值税纳税申报时，按照 13 号公告有关规定，免征增值税的销售额等项目应当填写在《增值税纳税申报表（小规模纳税人适用）》及《增值税减免税申报明细表》免税项目相应栏次；减按1%征收率征收增值税的销售额应当填写在《增值税纳税申报表（小规模纳税人适用）》“应征增值税不含税销售额（3%征收率）”相应栏次，对应减征的增值税应纳税额按销售额的2%计算填写在《增值税纳税申报表（小规模纳税人适用）》“本期应纳税额减征额”及《增值税减免税申报明细表》减税项目相应栏次。
根据《财政部关于减免和返还流转税的会计处理规定的通知》（财会字［ 1995 ］ 6 号）（已全文废止），企业实际收到即征即退、先征后退、先征税后返还的增值税，借记“银行存款”科目，贷记“补贴收入”科目；对于直接减免的增值税，借记“应交税金——应交增值税（减免税款）”科目，贷记“补贴收入”科目；未设置“补贴收入”会计科目的企业，应增设“补贴收入”科目。
请教陈版主，财会字［ 1995 ］ 6 号全文废止后，对于按增值税规定直接减免的增值税应该如何进行处理，增值税按减免前税率计提增值税，减免增值税计入其他收益，还是直接按减免后的税率计提增值税。

回答人：chenyiwei
根据《增值税会计处理规定》（财会[2016]22号）：对于当期直接减免的增值税，借记“应交税金——应交增值税（减免税款）”科目，贷记损益类相关科目。
理论上直接按照减免后的税率计提增值税更合理。但为了反映出纳税申报表所要求的先计提再减免的过程，故也可以先按3%征收率计算确认应交增值税，再将无需缴纳的2%部分转入其他收益。